【裁判字號】    96,簡上,169
【裁判日期】    970116
【裁判案由】    竊盜
【裁判全文】
臺灣基隆地方法院刑事判決             96年度簡上字第169號
公  訴  人  臺灣基隆地方法院檢察署檢察官
上  訴  人
即  被  告  丁○○
                    （現另案於臺灣基隆監獄執行中）
上列上訴人即被告因竊盜案件，不服本院簡易庭中華民國96年8
月31日96年度基簡字第941 號第一審簡易判決（原聲請簡易判決
處刑案號：96年度偵字第3991號）提起上訴，本院管轄之第二審
合議庭判決如下
    主  文
上訴駁回。
    事實及理由
一、本案經本院審理結果，認第一審簡易庭以被告丁○○所為，
    係犯刑法第320 條第1 項之竊盜罪，依刑事訴訟法第449 條
    第1 項前段、第454 條第2 項，刑法第320 條第1 項、第47
    條第1 項、第41條第1 項前段、刑法施行法第1 條之1 ，判
    處被告有期徒刑4 月，如易科罰金，以新台幣1,000 元折算
    1 日，核其認事用法，尚無違誤，量刑亦屬妥適，應予維持
    ，爰引用第一審簡易判決及檢察官聲請簡易判決處刑書記載
    之事實、證據及理由，如附件。
二、被告上訴意旨稱為警查獲時騎乘之車號A3H-189 號機車，係
    於民國96年7 月21日中午，在基隆市○○區○○街，向友人
    丙○○借得，不知該機車係丙○○所竊云云，經查，證人丙○○雖於本院審理時到庭結證稱上開車輛係其竊得，被告在
    金山街向其商借騎用等情，然關於竊車時間一節，證人丙○○證稱係於96年7 月15日接近中午時間，在基隆市○○街6
    號前，竊得該機車等情，所述竊得該車之時間，與證人即A3
    H-189 號機車所有人戊○○於警詢證稱於96年7 月17日下午
    5 時40分許，騎乘上開機車至基隆市○○路6 號前停放，再
    欲騎乘時，即發現該車失竊等語已有不合，則證人丙○○所
    述是否屬實，即非無疑；次就借車時間一節，證人丙○○證
    稱於96年7 月17日下午騎乘該車前往基隆市○○區○○街44
    號友人住處時，被告於當日下午4 時許，在金山街44號前向
    其借用該車等語，所述借車予被告之時間，係在該車失竊之
    前，亦徵證人丙○○所述難謂可信；另關於借車次數一節，
    證人丙○○於本院審理時先證稱被告僅向其借用1 次機車，
    即係借用A3H-189 號機車等語，因被告於警詢時稱曾向丙○○借用上開機車2 次等情，經本院以被告之供述詢問後，證
    人丙○○隨即改稱一次是其與被告於96年7 月17日一起出去
    ，另一次是被告向其借車等語，嗣又改稱被告係於96年7 月
    10日向其借用車號K7M-788 號機車，另一次被告即向其借用
    A3H-189 號機車等語，足見證人丙○○之供述先後不一，且
    均與被告於警詢時供稱曾於96年7 月21日3 天前之上午10時
    許，及96年7 月21日下午6 時許，在金山街44號前，各向丙○○借用A3H-189 號機車1 次等情不符，是難認證人丙○○
    之證述與事實相符。又被告於警詢時稱其向一名姓郭、綽號
    「世雄」之男子借用A3H-189 號機車，不知該人之真實姓名
    年籍及住所等語，復於偵查中稱係向丙○○借用A3H-189 號
    機車，不知丙○○住在何處，其僅認識丙○○之父親等語，
    然據證人丙○○所述，被告與丙○○之父親郭宗恆係於79年
    至82年間因工作相識，被告與郭宗恆常聯絡，被告常至丙○○之住處拜訪，堪認被告與郭宗恆相識甚久，且應知悉丙○○之住處所在，又觀以被告為警查獲時，曾帶同警方前往被
    告所稱借車地點即金山街44號找丙○○，而被告於警詢時亦
    陳稱希望警方查獲借車之人等情節，果若該車確係丙○○借
    予被告，則被告應會帶同警方前往丙○○之住處，查明車輛
    來源，以明真相，然被告於警詢、偵查均陳稱不知如何聯絡
    丙○○，亦不知丙○○之住處位置等語，已與常情有違；再
    者，被告於警詢時陳稱係於96年7 月21日下午6 時許，向丙○○借用A3H-189 號機車等語，然於本院審理中改稱向丙○○借車時間係96年7 月21日中午等語，足見被告就借車時間
    之供述已有不一，另被告所述丙○○借車予其之情節，與證
    人丙○○所述內容相異處甚多，故難謂被告辯稱上開車輛係
    向丙○○借用等情為可信，是認被告所持前開上訴理由非屬
    可信，應予駁回。
據上論斷，應依刑事訴訟法第455 條之1 第1 項、第3 項、第
368 條、第373 條，判決如主文。
本案經檢察官甲○○到庭執行職務。
中    華    民    國    97    年    1     月    16    日
                  刑事第二庭審判長法    官  陳志祥
                                  法    官  楊皓清
                                  法    官  邰婉玲
以上正本證明與原本無異。
本判決不得上訴。
中    華    民    國    97    年    1     月    16    日
                                  書 記 官  彭筠凱
【附件】
臺灣基隆地方法院刑事簡易判決         96年度基簡字第941號
聲  請  人  臺灣基隆地方法院檢察署檢察官
被      告  丁○○  男  40歲（民國○○年○○月○○日生）
                    身分證統一編號：Ｚ000000000號
                    住基隆市○○區○○街26號4樓
上列被告因竊盜案件，經檢察官聲請以簡易判決處刑（96年度偵
字第3991號），本院判決如下：
    主  文
丁○○竊盜，累犯，處有期徒刑肆月，如易科罰金，以新臺幣壹
仟元折算壹日。
    事實及理由
一、本件除補充下列事項外，餘犯罪事實、證據及應適用之法條
    ，均引用如附件檢察官聲請簡易判決處刑書之記載：
  (一)前案紀錄部分補充：被告丁○○前因竊盜未遂案件，經本院
    於民國92年4 月17日以92年度基簡字第382 號判決，判處有
    期徒刑3 月確定，於93年3 月14日執行完畢。又因竊盜案件
    ，經本院於94年9 月16日以94年度基簡字第729 號判決，判
    處有期徒刑6 月確定。再因施用第二級毒品案件，經本院於
    94年11月8 日以94年度基簡字第890 號判決，判處有期徒刑
    6 月確定。上開2 案件嗣經本院於95年6 月30日以95年度聲
    簡字第519 號裁定，合併應執行有期徒刑11月確定，於96年
    2 月28日執行完畢。
  (二)適用法條部分補充：刑法第47條第1 項。
二、本院審酌被告前有多次竊盜紀錄，有臺灣高等法院被告前案
    紀錄表在卷可按，猶一再竊取他人財物，顯見其不知悔改，
    兼衡其犯罪動機、竊盜手段、竊得財物價值、所生危害，暨
    犯後態度等一切情狀，量處如主文所示之刑，併諭知易科罰
    金之折算標準。
三、依刑事訴訟法第449 條第1 項前段、第454 條第2 項，刑法
    第320 條第1 項、第47條第1 項、第41條第1 項前段，刑法
    施行法第1 條之1 ，逕以簡易判決處刑如主文。
如不服本件判決，得自收受送達之日起10日內，向本院提起上訴
。
中    華    民    國    96    年    8    月    31    日
                  基隆簡易庭法  官    劉桂金
以上正本證明與原本無異。
如不服本判決，應於判決送達後10日內，向本院提出上訴書狀，
上訴於本院合議庭，並按他造當事人之人數附具繕本。
中    華    民    國    96    年    8    月    31    日
                            書記官    鄧順生
附錄論罪法條：
刑法第320條第1項
意圖為自己或第三人不法之所有，而竊取他人之動產者，為竊盜
罪，處5 年以下有期徒刑、拘役或5 百元以下罰金。
附件：
臺灣基隆地方法院檢察署檢察官聲請簡易判決處刑書
                                      96年度偵字第3991號
    被      告  丁○○  男  40歲（民國○○年○○月○○日生）
                        住基隆市○○區○○街26號4樓
                        國民身分證統一編號：Ｚ000000000號
上列被告因竊盜案件，業經偵查終結，認為宜聲請以簡易判決處
刑，茲將犯罪事實及證據並所犯法條分敘如下：
一、犯罪事實：丁○○前甫於96年6月22日竊取機車，於同年7月
    4 日為警查獲，隨案移送本署偵辦，經檢察官聲請簡易判決
    處刑，竟又意圖為自己不法所有，於96年7月17日下午5時40
    分許，在基隆市○○路6 號前，竊取戊○○暫停該處之A3H-
    1 89號機車，供己騎用，嗣於96年7 月21日下午7 時許，丁○○騎駛上開贓車，在基隆市○○區○○街34號前，為警查
    獲。案經基隆市警察局第三分局移送偵辦。
二、證據：被告丁○○之供述，證人戊○○之證詞，贓物領據，
    基隆市警察局車輛協尋電腦輸入單影本，照片。
三、法條：刑法第320條第1項竊盜罪嫌。
四、依刑事訴訟法第451條第1項聲請逕以簡易判決處刑。
    此    致
臺灣基隆地方法院基隆簡易庭
中    華    民    國    96    年    8     月    13    日
                          檢  察  官  乙○○
本件正本經證明與原本無異
中    華    民    國    96    年    8     月    14    日
                          書  記  官  陳威志
附錄本案所犯法條：
刑法第320條第1項：
意圖為自己或第三人不法之所有，而竊取他人之動產者，為竊盜
罪，處5年以下有期徒刑、拘役或5百元以下罰金。
附記事項：
本件係依刑事訴訟法簡易程序辦理，法院簡易庭得不傳喚被告、
輔佐人、告訴人、告發人等出庭即以簡易判決處刑；被告、被害
人、告訴人等對告訴乃論案件如已達成民事和解而要撤回告訴或
對非告訴乃論案件認有受傳喚到庭陳述意見之必要時，請即另以
書狀向簡易法庭陳述或請求傳訊。


司法院資訊處製作；財團法人民間司法改革基金會備份。
